pl: Źródło skrobi: Maranta trzcinowa (Arrowroot); Karagen; Kukurydziana; Kleisty ryż; Guar; Kudzu; Groszek; Pektyna; Ziemniaczana; Ryżowa; Sago; Ze słodkich ziemniaków; Tapioka (maniok); Pszenna; Ksantanowa; Inne
nb: Stivelseskilde: Arrowroot; Karragenan; Mais; Klebrig ris; Guar; Kudzu; Ert; Pektin; Potet; Ris; Sago; Søtpotet; Tapioka (kassava); Hvete; Xantan; Annet
da: Stivelseskilde: Pilerod; Carrageenan; Majs; Klisterris; Guar; Kudzu; Ært; Pektin; Kartoffel; Ris; Sago; Sød kartoffel; Tapioka (kassava); Hvede; Xanthan; Andet
hu: Keményítő forrása: Nyílgyökér; Karragén; Kukorica; Ragacsos rizs; Guar; Kudzu; Borsó; Pektin; Burgonya; Rizs; Szágó; Édesburgonya; Tápióka (Manióka); Búza; Xantán; Egyéb
lt-LT: Krakmolo šaltinis: Marantų; Karagenino; Kukurūzų; Lipniųjų ryžių; Guaro; Kudzu; Žirnių; Pektinas; Bulvių; Ryžių; Sago; Saldžiųjų bulvių; Tapijokos (manijokų); Kviečių; Ksantano; Kita
ro-RO: Sursă de amidon: Maranta (Arrowroot); Caragenan; Porumb; Orez glutinos; Guar; Kudzu; Mazăre; Pectină; Cartof; Orez; Sago; Cartof dulce; Tapioca (Manioc); Grâu; Xantan; Altele
cs: Zdroj škrobu: Maranta; Karagenan; Kukuřice; Lepená rýže; Guar; Kudzu; Hrách; Pektin; Brambory; Rýže; Ságo; Batáty; Tapioka (maniok); Pšenice; Xanthan; Jiné
ja: デンプン源: クズウコン; カラギーナン; コーン; もち米; グアー; 葛; エンドウ豆; ペクチン; じゃがいも; 米; サゴ; さつまいも; タピオカ (キャッサバ); 小麦; キサンタン; その他
es: Fuente del almidón: Arrurruz; Carragenina; Maíz; Arroz glutinoso; Guar; Kudzu; Guisante; Pectina; Papa; Arroz; Sagú; Batata; Tapioca (mandioca); Trigo; Xantana; Otro
sk-SK: Zdroj škrobu: Maranta; Karagénan; Kukurica; Lapkavá ryža; Guar; Kudzu; Hrach; Pektín; Zemiak; Ryža; Ságo; Batát; Tapioka (maniok); Pšenica; Xantán; Iné
it: Fonte dell'amido: Maranta (arrowroot); Carragenina; Mais; Riso glutinoso; Guar; Kudzu; Pisello; Pectina; Patata; Riso; Sago; Patata dolce; Tapioca (manioca); Grano; Xantano; Altro
zh-CN: 淀粉来源: 葛根; 卡拉胶; 玉米; 糯米; 瓜尔豆; 葛藤; 豌豆; 果胶; 马铃薯; 大米; 西米; 红薯; 木薯; 小麦; 黄原胶; 其他
vi: Nguồn tinh bột: Củ bình tinh; Carrageenan; Ngô; Gạo nếp; Guar; Sắn dây; Đậu Hà Lan; Pectin; Khoai tây; Gạo; Sago; Khoai lang; Bột sắn (Khoai mì); Lúa mì; Xanthan; Khác
zh-TW: 澱粉來源: 葛粉; 鹿角菜膠; 玉米; 糯米; 瓜爾膠; 葛根; 豌豆; 果膠; 馬鈴薯; 稻米; 西米; 地瓜; 樹薯; 小麥; 三仙膠; 其他
de: Stärkequelle: Pfeilwurz; Carrageen; Mais; Klebreis; Guar; Kudzu; Erbse; Pektin; Kartoffel; Reis; Sago; Süßkartoffel; Tapioka (Maniok); Weizen; Xanthan; Sonstige
fr: Source de l’amidon: Marante (Arrow-root); Carraghénane; Maïs; Riz gluant; Guar; Kudzu; Pois; Pectine; Pomme de terre; Riz; Sagou; Patate douce; Tapioca (manioc); Blé; Xanthane; Autre
sl-SI: Vir škroba: Maranta; Karagenan; Koruza; Lepljiv riž; Guar; Kudzu; Grah; Pektin; Krompir; Riž; Sago; Sladki krompir; Tapioka (kasava); Pšenica; Ksantan; Drugo
sv: Stärkelsekälla: Arrowrot; Karragenan; Majs; Klibbris; Guar; Kudzu; Ärt; Pektin; Potatis; Ris; Sago; Sötpotatis; Tapioka (kassava); Vete; Xantan; Övrigt
ru: Источник крахмала: Маранта; Каррагинан; Кукуруза; Клейкий рис; Гуар; Кудзу; Горох; Пектин; Картофель; Рис; Саго; Батат; Тапиока (кассава); Пшеница; Ксантан; Другое
pt-PT: Origem do amido: Araruta; Carragenina; Milho; Arroz glutinoso; Guar; Kudzu; Ervilha; Pectina; Batata; Arroz; Sagu; Batata-doce; Tapioca (mandioca); Trigo; Xantana; Outro
ko: 전분 원료: 애로우루트(칡); 카라기난; 옥수수; 찹쌀; 구아; 칡; 완두콩; 펙틴; 감자; 쌀; 사고; 고구마; 타피오카(카사바); 밀; 잔탄; 기타
bg-BG: Източник на нишестето: Арурут; Карагенан; Царевица; Лепкав ориз; Гуар; Кудзу; Грах; Пектин; Картофи; Ориз; Саго; Сладък картоф; Тапиока (Маниока); Пшеница; Ксантан; Друго
el: Πηγή αμύλου: Αραρούτι; Καραγενάνη; Καλαμπόκι; Κολλοειδές ρύζι; Γκουάρ; Kudzu; Αρακάς; Πηκτίνη; Πατάτα; Ρύζι; Σάγο; Γλυκοπατάτα; Ταπιόκα (Κασάβα); Σιτάρι; Ξανθάνη; Άλλο
nl: Zetmeel bron: Arrowroot; Carrageen; Maïs; Kleefrijst; Guar; Kudzu; Erwt; Pectine; Aardappel; Rijst; Sago; Zoete aardappel; Tapioca (cassave); Tarwe; Xanthaan; Overige
fi: Tärkkelyksen lähde: Nuolijuuri; Karrageeni; Maissi; Tahmariisi; Guar; Kudzu; Herne; Pektiini; Peruna; Riisi; Saago; Bataatti; Tapioka (maniokki); Vehnä; Ksantaani; Muu
th: แหล่งที่มาของแป้ง: แอร์โรว์รูท; คาร์ราจีแนน; ข้าวโพด; ข้าวเหนียว; กัวร์; คุซึ; ถั่วลันเตา; เพกทิน; มันฝรั่ง; ข้าว; สาคู; มันเทศ; มันสำปะหลัง; ข้าวสาลี; แซนแทน; อื่นๆ
tr: Nişasta kaynağı: Ararot; Karagenan; Mısır; Yapışkan pirinç; Guar; Kudzu; Bezelye; Pektin; Patates; Pirinç; Sago; Tatlı patates; Tapyoka (Manyok); Buğday; Ksantan; Diğer
en: Starch source: Arrowroot; Carrageenan; Corn; Glutinous Rice; Guar; Kudzu; Pea; Pectin; Potato; Rice; Sago; Sweet Potato; Tapioca (Cassava); Wheat; Xanthan; Other
hr-HR: Izvor škroba: Arrowroot; Karagenan; Kukuruz; Ljepljiva riža; Guar; Kudzu; Grašak; Pektin; Krumpir; Riža; Sago; Batat; Tapioka (kasava); Pšenica; Ksantan; Ostalo
pt-BR: Amido fonte: Araruta; Carragena; Milho; Arroz glutinoso; Guar; Kudzu; Ervilha; Pectina; Batata; Arroz; Sagu; Batata-doce; Tapioca (Mandioca); Trigo; Xantana; Outro